# 原中小企业私募债审计报告的格式披露问题--请教陈版

提问人：wangsallen 时间：2015-03-11 10:51:48
一家国企，原来是准备发中小企业私募债的，现在改成非公开发行债券，券商要求单独出两年的报告（2013-2014），那么问题来了： 2014 年是肯定按照新准则要求相应调整报告格式（主要是附注），但是 2013 年是按原准则还是跟 2014 年保持一致呢

回答人：chenyiwei
基于提升可比性的考虑，并对照《企业会计准则第 30 号——财务报表列报（ 2014 年修订）》第十二条的规定，建议按照 2014 年度的报表列报格式相应调整 2013 年度数据的列报方式。